# 无形资产-土地使用权摊销问题

提问人：djl9805 时间：2014-06-10 21:14:48
公司新成立，买了一块土地，准备建造一栋仓库后，自用，问，公司执行新企业会计准则，在仓库建造前，及完工后，无形资产-土地使用权，应摊销到哪个科目？管理费用？在建工程？主营业务成本？

回答人：chenyiwei
房屋实体建造期间的土地使用权摊销额可以资本化计入在建工程成本，除此以外的其他摊销额应费用化处理。

提问人：zhkj00 时间：2016-03-25 09:45:29
陈版，这方面的规定可以在哪找到？实在找不到出处啊

回答人：chenyiwei
你看一下《瑞华研究 2010 ～ 2014 汇编》之“问题1-1-6（经营租赁的相关成本是否应当计入房屋建筑物的建造成本中）”的“结论基础”部分。

提问人：swc14995 时间：2016-04-26 11:38:45
陈版，您好！想再向您请教一下，汇编是会计上的口径，也就是可以资本化计入在建工程。那在税务上的口径呢？是否也是同样的操作，可以将此部分摊销计入在建工程，而不是计入当期损益？谢谢指导！此处是指是企业所得税。

回答人：chenyiwei
抱歉，可能各地规定不一，建议咨询税务专业人士。我个人理解是：对会计上没有计入损益的项目，除非税法上有明文规定，否则在当期税前扣除的可能性不大。